【裁判字號】    97,訴,273
【裁判日期】    970331
【裁判案由】    毒品危害防制條例
【裁判全文】
臺灣高雄地方法院刑事判決               97年度訴字第273號
公  訴  人  臺灣高雄地方法院檢察署檢察官
被      告  甲○○
上列被告因違反毒品危害防制條例案件，經檢察官提起公訴（96
年度毒偵字第10150 號），被告於本院準備程序中為有罪之陳述
，經合議庭裁定由受命法官依簡式審判程序獨任審理，本院判決
如下：
    主  文
甲○○犯施用第一級毒品罪，累犯，處有期徒刑拾月。扣案含有
第一級毒品海洛因之殘渣袋壹個，沒收銷燬之；扣案之注射針筒
壹支、生理食鹽水壹瓶，均沒收。
    事  實
一、甲○○前因詐欺案件，經本院94年度易字第1078號判處有期
    徒刑3 月確定，甫於95年8 月23日徒刑執行完畢。又因施用
    毒品案件，經送觀察、勒戒後，認無繼續施用毒品之傾向，
    於95年11月21日釋放出所，並經臺灣高雄地方法院檢察官於
    民國95年11月28日，以95年度毒偵緝字第513 號不起訴處分
    確定。詎仍不知悔改，於前述觀察、勒戒執行完畢釋放後5
    年內復基於施用第一級毒品海洛因犯意，於96年6 月2 日19
    時48分許，在高雄縣大寮鄉高英工商附近，以生理食鹽水稀
    釋海洛因後置於針筒內，以注射方式施用第一級毒品海洛因
    1 次，嗣於同日19時50分許，因騎乘車號M6Q -171重機車行
    跡可疑，為警攔檢查獲，並扣得含有第一級毒品海洛因之殘
    渣袋1 個、甲○○所有預備供施用毒品之注射針筒1 支、生
    理食鹽水1 瓶，經警採集甲○○尿液送驗後，呈嗎啡陽性反
    應，而查悉上情。
二、案經案經高雄市政府警察局小港分局報請臺灣高雄地方法院
    檢察署檢察官偵查起訴。
    理  由
一、按本件被告甲○○所犯毒品危害防制條例第10條第1 項施用
    第一級毒品罪，均係屬死刑、無期徒刑、最輕本刑為3 年以
    上有期徒刑以外之罪，其於準備程序就前揭被訴事實為有罪
    之陳述，經依法告知簡式審判程序之旨，並聽取當事人之意
    見後，本院認無不得或不宜改依簡式審判程序進行之情形，
    爰由合議庭依刑事訴訟法第273 條之1 第1 項規定，裁定本
    件由受命法官獨任進行簡式審判程序，合先敘明。
二、上揭事實，業據被告於本院審理時坦承不諱（本院卷第44頁
    ），且被告於上揭時、地為警所採尿液，經送請高雄市立凱
    旋醫院檢驗之結果，呈嗎啡之陽性反應，有該院濫用藥物尿
    液檢驗報告（警卷第14頁）、嫌疑人尿液代碼與姓名對照表
    （警卷第11頁）、查獲照片2 幀（警卷第15頁）在卷可憑；
    至於扣案之殘渣袋1 個經送請高雄醫學大學附設中和紀念醫
    院檢驗之結果，呈海洛因陽性反應，有該院97年2 月5 日編
    號0000-000號之檢驗報告（本院卷第22頁）附卷可稽，足認
    被告之自白核與事實相符，本件事證明確，被告上開犯行，
    足堪認定。
三、按海洛因為毒品危害防制條例第2 條第2 項第1 款之第一級
    毒品，不得持有、施用。觀察、勒戒或強制戒治執行完畢釋
    放後，5 年內再犯第10條之罪者，應依一般刑事訴訟程序予
    以起訴論罪科刑，此觀諸毒品危害防制條例第23條第第2項
    規定自明。
四、核被告所為，係犯毒品危害防制條例第10條第1 項之施用第
    一級毒品罪。被告持有第一級毒品海洛因，進而施用之，其
    持有之低度行為為施用之高度行為所吸收，不另論罪。被告
    曾有如事實欄所示之前科紀錄，此有上開前案紀錄表在卷可
    參，其於有期徒刑執行完畢後5 年內，故意再犯本件有期徒
    刑以上之罪，為累犯，應依刑法第47條第1 項規定加重其刑
    。爰審酌被告因施用毒品、詐欺等案件經前開觀察勒戒及徒
    刑執行完畢後，再犯本件施用毒品犯行，顯見其仍未能戒除
    毒癮，且戒毒之意念非堅，惟念及被告於犯罪後已坦承犯行
    ，態度良好，且施用毒品行為，乃屬對其自身健康之戕害行
    為及其犯罪動機、目的、手段等一切情狀，量處如主文所示
    之刑，以資懲儆。至於扣案含有海洛因之殘渣袋1 個（按鑑
    定單位一般係以傾倒之方式，將包裝袋內之毒品倒出而與包
    裝袋分離而稱重，必要時，輔以刮杓刮取袋內毒品，然無論
    依何種方式分離，包裝袋內均有極微量之毒品殘留，本件扣
    案殘渣袋1 個，含有極微量第一級毒品海洛因殘留而難以完
    全析離，應全部視為毒品），應依毒品危害防制條例第18條
    第1 項前段規定，不論屬於犯人與否，宣告沒收銷燬之。另
    扣案之注射針筒1 支、生理食鹽水1 瓶，均為被告所有且預
    備供施用毒品之用，業據被告供述在卷（本院卷第44頁），
    應依刑法第38條第1 項第2 款，宣告沒收。
據上論斷，應依刑事訴訟法第273 條之1 第1 項、第299 條第1
項前段，毒品危害防制條例第10條第1 項、第18條第1 項前段，
刑法第11條、第38條第1 項第2 款、第47條第1 項，判決如主文
。
本件經檢察官乙○○到庭執行職務。
中    華    民    國    97    年     3    月    31    日
                  刑事第八庭    法  官  曾仁勇
以上正本證明與原本無異。
如不服本判決應於收受本判決後10日內向本院提出上訴書狀，並
應敘述具體理由，如未敘述上訴理由者，應於上訴期間屆滿後20
日內補提理由書狀於本院（均須按他造當事人之人數附繕本）「
切勿逕送上級法院」。
中    華    民    國    97    年     3    月    31    日
                                書記官  王治華
附錄：本案論罪科刑之法條
毒品危害防制條例第10條
施用第一級毒品者，處 6 月以上 5 年以下有期徒刑。
施用第二級毒品者，處 3 年以下有期徒刑。


司法院資訊處製作；財團法人民間司法改革基金會備份。
